【裁判字號】    98,審聲再,4
【裁判日期】    980320
【裁判案由】    聲請再審
【裁判全文】
臺灣臺北地方法院民事裁定             98年度審聲再字第4號
再審原告    財團法人安南龍山寺基金會
法定代理人  甲○○
                      樓
再審原告    財團法人安南王紀念基金會
法定代理人  甲○○
再審被告    台灣菸酒股份有限公司
法定代理人  丙○○
再審被告    臺北市政府工務局養護工程處
            丁○○
            乙○○
上列當事人間請求聲請再審事件，聲請人對於本院民國96年6月
28日96年度補字第532號確定裁定及本院民國91年4月1日90 年度
訴更字第13號民事判決聲請再審及提起再審之訴，本院裁定如下
：
    主  文
再審聲請及再審之訴均駁回。
再審訴訟費用由聲請人負擔。
    理  由
一、本件再審及聲請意旨略以：本院96年度補字第532號民事裁
    定指稱「應於收受裁定後5日內補繳裁判費」，嗣又以「如
    不服本裁定，應於送達後10日內向本院提出抗告」，有判決
    理由矛盾之違法。又本院90年度訴更字第13號民事判決內容
    亦有違反民事判例及規定之違法事由，為此依民事訴訟法第
    496條規定提起再審之訴。
二、按對於確定裁定聲請再審，依民事訴訟法第 507條係準用再
    審程序之規定。又有民事訴訟法第496條第1項所列各款情形
    時，得以再審之訴對確定終局判決聲明不服；再審之訴，專
    屬為判決之原法院管轄，且應於30日之不變期間內提起；再
    審之訴不合法者，法院應以裁定駁回之，民事訴訟法第499
    條第1項、第500條第1項、第2項、第502條亦分別定有明文
    。另提起再審之訴或聲請再審，係對於已經確定之判決或裁
    定，認為具有再審之事由而提出之救濟程序，是提起再審之
    訴或聲請再審時之再審原告或聲請人及再審被告或相對人，
    應以原確定判決或裁定所列之當事人為限。
三、經查，本件依再審原告主張內容，(1)其對本院民國96年6 月
    28日所為之96年度補字第532號民事確定裁定聲請再審者，
    迄聲請人於98年2月4日提起本件聲請時，已逾法定30日之不
    變期間，業經本院調閱該案卷審核屬實，聲請人之聲請並不
    合法，應予駁回。(2)其對本院民國91年4月1日90年度訴更字
    第13號民事判決提起再審之訴部分，姑不論該事件之當事人
    為台灣菸酒公賣局及林永航、王以豪、甲○○、王淑君、王
    以俠、王漪君等人，再審原告並非該民事事件之當事人，其
    等對該民事判決起再審，已非適法，且該民事判決經林永航
    、王以豪提起上訴（對其他被告亦發生上訴之效力），並先
    後經台灣高等法院以91年度上易字第530號、最高法院92年
    度台上字第1418號民事判決確定在案，此本院判決既非確定
    終局判決，再審原告對該判決提起再審之訴，依前揭規定意
    旨說明，亦非合法，仍應予駁回。
四、至於聲請人另對本院96年度重訴字第1233號民事裁定及台灣
    高等法院96年度抗字第1715號民事裁定、97年度再抗字第5
    號民事裁定亦聲請再審之部分，依民事訴訟法第499條規定
    係專屬由台灣高等法院合併管轄，此業經本院裁定移轉管轄
    在案，附予指明。
五、據上論結，依民事訴訟法第502條第1項、第95條、第78條，
    裁定如主文。
中    華    民    國    98    年    3     月    20    日
                    民事第六庭  法  官  林麗真
以上正本係照原本作成
如對本裁定抗告須於裁定送達後10日內向本院提出抗告狀，並繳
納抗告費新臺幣1,000元
中    華    民    國    97    年    3    月     20    日
                                  書記官  黃士元


司法院資訊處製作；財團法人民間司法改革基金會備份。
